【裁判字號】    89,自,302
【裁判日期】    890731
【裁判案由】    詐欺
【裁判全文】
台灣台中地方法院刑事裁定                          八十九年度自字第三二號
    自  訴  人  甲○○
    被      告  乙○○
右列被告因詐欺案件，經自訴人提起自訴，本院裁定如左：
    主      文
自訴駁回。
    理      由
一、本件自訴意旨略稱：緣被告乙○○於民國（下同）八十八年三月二十三日起至八
    十八年七月十六日前後七次至自訴人所工作之太陽神ＫＴＶ消費，被告無付款，
    並向自訴人供稱身上現金不夠，希望自訴人能代墊餐費新臺幣（下同）十萬七千
    一百元，自訴人不疑有詐，並幫被告代墊，被告並簽立本票承諾隔日返，還詎被
    告存心詐騙自訴人，並音訊全無，自訴人方知受騙，因認被告乙○○涉有詐欺罪
    嫌云云。
二、按法院或受命法官於自訴案件第一次審判期日前訊問及調查結果，如認為案件有
    刑事訴訟法第二百五十二條至第二百五十四條之情形者，得以裁定駁回其自訴，
    同法第三百二十六條第三項定有明文。又告訴人（自訴人亦同）之告訴，係以使
    被告受刑事訴追為目的，是其陳述是否與事實相符，仍應調查其他證據以資審認
    ；且認定不利於被告之事實，須依積極證據，苟積極證據不足為不利於被告事實
    之認定時，即應為有利於被告之認定，更不必有何有利之證據，最高法院五十二
    年台上字第一三００號、三十年上字第八一六號分別著有判例，可資參照，合先
    說明。
三、本件自訴人認被告乙○○係犯刑法第三百三十九條詐欺罪嫌，係以被告乙○○用
    餐後，由其代墊餐費，並簽立本票，經屆期並未如期返還墊款，且尋覓被告無著
    ，為其主要論據。訊據被告乙○○堅持否認有何詐欺犯行，辯稱略以：我對公司
    消費情形不清楚，我去消費時因不方便故開本票，以前都是甲○○來結算的，每
    個月來結一次，尹以前在福華工作，後來尹轉到太陽神ＫＴＶ，我就去太陽神消
    費，約一年多，開始都有付過帳，後來經濟上發生問題，才沒付，但我有跟尹說
    過等語。經查，被告乙○○在開具本票（即八十八年三月二十三日起至八十八年
    七月十六日前後七次）前一年，至自訴人服務之太陽神ＫＴＶ消費都有付款，而
    自訴人信任被告才讓被告簽本票，而被告經濟上發生困難，有告知自訴人要緩一
    陣子之情，業據自訴人供承在卷，矧本件係被告至自訴人所服務之太陽神ＫＴＶ
    消費後，於簽帳時，由被告在本票上簽名，再由自訴人於本票上簽名，以示負責
    ，若被告未付款予太陽神ＫＴＶ，即由太陽神ＫＴＶ從自訴人之薪資中予以扣抵
    ，亦為自訴人所是認。如是，本件係屬自訴人於被告未付款予太陽神ＫＴＶ，而
    由公司就自訴人之薪資扣抵之糾紛，且被告於經濟發生困難時，亦有告知自訴人
    ，自訴人亦明瞭被告之情況，足見本件應屬民事之法律關係，而非刑事詐欺責任
    ，況被告於八十九年七月十日已與自訴人達成民事上和解，有和書一紙附卷可稽
    ，而自訴人亦陳稱不認為被告係詐欺，是因當初不瞭解，且被告已對之解釋。顯
    見本件應屬民事私權當事人間之糾葛。此外，復查無積極證據足認自訴人所指訴
    之犯罪事實為真實，應認被告犯罪嫌疑尚屬不足，依照首開說明，本件自訴應予
    駁回。
據上論斷，應依刑事訴訟法第三百二十六條第三項、第二百五十二條第十款，裁定如
主文。
中      華      民      國    八十九    年      七      月    三十一    日
                                臺灣臺中地方法院刑事第四庭
                                    法  官  顏  世  傑
右正本證明與原本無異。
如不服本裁定，應於送達後五日內，向本院提出抗告狀。
                                    書記官
中      華      民      國    八十九    年      八      月      一      日


司法院資訊處製作；財團法人民間司法改革基金會備份。
